sk-SK: Kancelárske potreby > Kancelárske nástroje > Orezávače ceruziek: Orezávače bez čepele; Orezávače ceruziek; Dvojité orezávače; Elektrické orezávače ceruziek; Mechanické orezávače; Štandardné orezávače
th: อุปกรณ์สำนักงาน > เครื่องมือสำนักงาน > เครื่องเหลาดินสอ: เครื่องเหลาไร้ใบมีด; เครื่องเหลาของช่างไม้; เครื่องเหลาคู่; เครื่องเหลาดินสอไฟฟ้า; เครื่องเหลาแบบกลไก; เครื่องเหลามาตรฐาน
zh-TW: 辦公室用品 > 事務用品 > 削鉛筆器: 無刀片削尖器; 木匠削尖器; 雙頭削尖器; 電動削鉛筆機; 機械式削尖器; 標準削尖器
vi: Văn phòng phẩm > Dụng cụ văn phòng > Gọt bút chì: Dụng cụ gọt không lưỡi; Dụng cụ gọt thủ công; Dụng cụ gọt hai lưỡi; Máy gọt bút chì; Dụng cụ gọt cơ khí; Dụng cụ gọt thông dụng
it: Forniture per ufficio > Strumenti per ufficio > Temperamatite: Affilatrici senza lama; Affilatrici per carpentiere; Affilatrici doppie; Temperamatite elettrici; Affilatrici meccaniche; Affilatrici standard
es: Material de oficina > Artículos de oficina > Sacapuntas: Sacapuntas sin cuchillas; Sacapuntas de carpintero; Sacapuntas dobles; Sacapuntas eléctricos; Sacapuntas mecánicos; Sacapuntas estándar
zh-CN: 办公用品 > 办公文具 > 卷笔刀: 无刀片卷笔刀; 木匠卷笔刀; 双孔卷笔刀; 电动削笔刀; 机械卷笔刀; 常规卷笔刀
ro-RO: Consumabile de birou > Instrumente de birou > Ascuțitori creion: Ascuțitori fără lame; Ascuțitori pentru creioane de dulgherie; Ascuțitori duble; Ascuțitori electrice pentru creioane; Ascuțitori mecanice; Ascuțitori obișnuite
pt-PT: Materiais de escritório > Material de escritório > Afia-lápis: Afiadores sem lâmina; Afiadores de carpinteiro; Afiadores duplos; Afia-lápis elétricos; Afiadores mecânicos; Afiadores padrão
pl: Artykuły biurowe > Akcesoria biurowe > Temperówki: Ostrzałki bezostrzowe; Ostrzałki stolarskie; Ostrzałki podwójne; Elektryczne temperówki do ołówków; Ostrzałki mechaniczne; Ostrzałki standardowe
lt-LT: Biuro reikmenys > Biuro instrumentai > Pieštukų drožtukai: Drožtukai be ašmenų; Drožtukai dailidžių pieštukams; Dvigubi drožtukai; Elektriniai pieštukų drožtukai; Mechaniniai drožtukai; Standartiniai drožtukai
ru: Товары для офиса и канцтовары > Офисные принадлежности > Точилки для карандашей: Точилки без лезвий; Точилки для малярных карандашей; Двойные точилки; Электрические точилки; Механические точилки; Стандартные точилки
fi: Toimistotarvikkeet > Toimistovälineet > Kynän teroittimet: Terättömät teroittimet; Puusepän kynien teroittimet; Tuplateroittimet; Kynien sähköteroittimet; Mekaaniset teroittimet; Tavalliset teroittimet
en: Office Supplies > Office Instruments > Pencil Sharpeners: Bladeless Sharpeners; Carpenter Sharpeners; Double Sharpeners; Electric Pencil Sharpeners; Mechanical Sharpeners; Standard Sharpeners
bg-BG: Офис консумативи > Офис инструменти > Острилки за моливи: Острилка за моливи без острие; Острилка за дърводелски моливи; Двойни острилки; Електрически острилки за моливи; Механични острилки; Стандартни острилки
da: Kontorforsyning > Kontorredskaber > Blyantspidsere: Bladløse skærpere; Tømrerskærpere; Dobbeltskærpere; Elektriske blyantspidsere; Mekaniske skærpere; Standardskærpere
el: Προμήθειες γραφείου > Όργανα γραφείου > Ξύστρες μολυβιών: Ξύστρες χωρίς λεπίδα; Ξύστρες ξυλουργών; Διπλές ξύστρες; Ηλεκτρικές ξύστρες μολυβιών; Μηχανικές ξύστρες μολυβιών; Κανονικές ξύστρες
ja: オフィス用品 > 事務用品 > 鉛筆削り: 刃のない鉛筆削り; 大工用鉛筆削り; ダブル鉛筆削り; 電動鉛筆削り; 手動鉛筆削り; 標準的な鉛筆削り
de: Bürobedarf > Büroarbeitsmittel > Bleistiftspitzer: Klingenlose Spitzer; Anspitzer; Doppelspitzer; Elektrische Bleistiftspitzer; Mechanische Spitzer; Standard-Spitzer
nl: Kantoorartikelen > Kantoorbenodigdheden > Puntenslijpers: Bladloze slijpers; Timmerslijpers; Dubbele slijpers; Elektrische puntenslijpers; Mechanische slijpers; Standaard slijpers
nb: Kontormateriell > Kontorinstrumenter > Blyantspissere: Knivløse spissere; Snekkerspissere; Doble spissere; Elektriske blyantspissere; Mekaniske spissere; Standardspissere
tr: Büro Malzemeleri > Ofis Aletleri > Kalemtıraşlar: Bıçaksız Kalemtraşlar; Marangoz Kalemtraşlar; Çift Kalemtraşlar; Elektrikli Kalemtıraşlar; Mekanik Kalemtraşlar; Standart Kalemtraşlar
hu: Irodai kellékek > Irodai eszközök > Ceruzahegyezők: Penge nélküli élezők; Asztalos élezők; Dupla élezők; Elektromos ceruzahegyezők; Mechanikus élezők; Szabványos élezők
pt-BR: Materiais de escritório > Instrumentos de escritório > Apontadores: Apontadores sem lâmina; Apontadores de carpinteiro; Apontadores duplos; Apontadores de lápis elétricos; Apontadores mecânicos; Apontadores padrão
cs: Kancelářské potřeby > Kancelářské nástroje > Ořezávátka: Ořezávátka bez čepele; Ořezávátka na tesařské tužky; Dvojitá ořezávátka; Elektrická ořezávátka; Mechanická ořezávátka; Standardní ořezávátka
fr: Fournitures de bureau > Accessoires de bureau > Taille-crayons: Taille-crayons sans lame; Taille-crayons de charpentier; Doubles taille-crayons; Taille-crayons électriques; Taille-crayons mécaniques; Taille-crayons standards
sv: Kontorsmaterial > Kontorsinstrument > Pennvässare: Bladlösa slipverktyg; Snickarslipverktyg; Dubbelslipverktyg; Elektriska pennvässare; Mekaniska slipverktyg; Standardslipverktyg
ko: 사무용품 > 사무기구 > 연필깎이: 날이 없는 연필깎이; 목공용 연필깎이; 2공 연필깎이; 전동 연필깎이; 기계식 연필깎이; 표준 연필깎이
sl-SI: Pisarniški material > Pisarniški pripomočki > Šilčki za svinčnike: Šilčki brez rezila; Mizarski šilčki; Dvojni šilčki; Električni šilčki; Mehanski šilčki; Standardni šilčki
hr-HR: Uredski materijal > Uredski uređaji > Šiljila: Šiljila bez oštrice; Šiljilo za stolarske olovke; Dvostruka šiljila; Električna šiljila za olovke; Mehanička šiljila; Standardna šiljila